【裁判字號】    98,易,31
【裁判日期】    980608
【裁判案由】    毀棄損害
【裁判全文】
臺灣臺北地方法院刑事判決                98年度易字第31號
公  訴  人  臺灣臺北地方法院檢察署檢察官
被      告  丙○○
指定辯護人  本院公設辯護人  乙○○
上列被告因毀棄損害案件，經檢察官提起公訴（97年度偵字第
26117 號），本院判決如下：
    主  文
丙○○損壞如附表所示他人之物，足以生損害於他人，處拘役貳
拾日，如易科罰金，以新臺幣壹仟元折算壹日。
    事  實
一、丙○○罹患精神分裂症，因精神障礙，致其辯識行為違法或
    依其辨識而行為之能力有顯著減低之情形，於民國97年4 月
    24日凌晨3 時許，在臺北市○○區○○街169 巷口，竟基於
    毀損之故意，手持其家人所有之剪刀1 把及撿起路旁之鐵管
    （起訴書誤載為鐵棒）往停於該處路旁之車牌號碼2935-PH
    號自小客車（為甲○○所有）猛揮亂打，無端砸毀該汽車車
    門、引擎蓋、後廂蓋、門把、玻璃及大燈等物品（詳如附表
    ），足以生損害於甲○○，為警當場查獲。
二、案經甲○○訴請臺北市政府警察局文山第一分局移送臺灣臺
    北地方法院檢察署檢察官偵查起訴。
    理  由
一、按被告以外之人於審判外之言詞或書面陳述，除法律有規定
    者外，不得作為證據，刑事訴訟法第159條第1項固定有明文
    ；惟被告以外之人於審判外之陳述，雖不符刑事訴訟法第15
    9條之1至第159條之4之規定，而經當事人於審判程序同意作
    為證據，法院審酌該言詞陳述或書面陳述作成時之情況，認
    為適當，亦得為證據，當事人、代理人或辯護人於法院調查
    證據時，知有第159條第1項不得為證據之情形，而未於言詞
    辯論終結前聲明異議者，視為有前項之同意，同法第159 條
    之5 亦有明文。證人即告訴人甲○○於警詢時之陳述及太子
    汽車工業股份有限公司（新店服務廠）所出具之估價單，雖
    屬被告以外之人於審判外之陳述，然被告丙○○於審判程序
    對於上開證據方法之證據能力並未爭執，本院審酌前開審判
    外之陳述於作成時之情況，並無違法不當或證明力明顯過低
    之瑕疵，認前揭證據方法，適為本案之證據，應具證據能力
    ，合先敘明。
二、訊據被告丙○○對上述犯罪事實坦承不諱，核與證人即被害
    人甲○○於警詢中指證之情節相符，有各該筆錄在卷可憑，
    復有車籍查詢基本資料、文山一分局處理遊民及路倒病人通
    報單、汽車毀損照片、被告所使用之工具（剪刀、鐵管）照
    片、太子汽車工業股份有限公司（新店服務廠）估價單、文
    山一分局受理各類案件紀錄表附卷可資佐證（見偵查卷第9
    至13頁、第15、16頁），足徵被告之自白與事實相符，犯行
    堪以認定，應予依法論科。
三、核被告所為，係犯刑法第354 條之毀損罪。又被告為「精神
    分裂症」患者，其行為時，受明顯之精神症所影響，而致其
    辯識行為違法或依其辨識而行為之能力，有顯著減低之情形
    ，此業經臺北市立聯合醫院松德院區精神科醫師鑑定屬實，
    有該醫院98年5 月5 日北市醫松字第09830646900 號函所檢
    送之精神鑑定報告書在卷可稽（見本院卷第23至25頁），爰
    依刑法第19條第2 項之規定，減輕其刑。另審酌被告未曾受
    有期徒刑以上刑之宣告（有臺灣高等法院被告前案紀錄表1
    紙在卷可佐），及其犯罪之手段、生活狀況、智識程度等一
    切情狀，量處如主文所示之刑，並諭知易科罰金之折算標準
    。
據上論斷，應依刑事訴訟法第299 條第1 項前段，刑法第354 條
、第19條第2 項、第41條第1 項前段，刑法施行法第1 條之1 ，
判決如主文。
本案經檢察官杜慧玲到庭執行職務
中    華    民    國    98    年    6     月    8     日
                  刑事第十庭    法  官  林春鈴
以上正本證明與原本無異。
如不服本判決應於收受送達後10日內向本院提出上訴書狀，並應
敘述具體理由；其未敘述上訴理由者，應於上訴期間屆滿後20日
內向本院補提理由書（均須按他造當事人之人數附繕本）「切勿
逕送上級法院」。
                                書記官  黃鈴容
中    華    民    國    98    年    6     月    8     日
附表：
1.汽車右前門、右後門各1扇。
2.汽車引擎蓋1片。
3.汽車前、後擋風玻璃各1片。
4.汽車左後門、右後門玻璃各1片。
5.汽車後廂蓋1片。
6.汽車右後葉子板1片。
7.汽車右前門、右後門把手各1具。
8.汽車左、右大燈各1個。
9.汽車右後燈1個。
附錄：本案論罪科刑依據之主要法條全文
中華民國刑法第354條
毀棄、損壞前二條以外之他人之物或致令不堪用，足以生損害於
公眾或他人者，處2 年以下有期徒刑、拘役或5 百元以下罰金。


司法院資訊處製作；財團法人民間司法改革基金會備份。
